# 母公司收到项目公司的政府补助会计处理

提问人：YUQ188 时间：2016-05-14 20:26:53
陈版，各位大师。请指教。
以下为项目投资合同
甲方（开发区管委会） 乙方（广东A公司）
A公司与江苏地方政府开发区管委会签订项目投资协议书，约定A公司竞得项目建设用地的前提下，给予A公司或项目公司（A公司100%控股）基础设施配套补贴，补贴款项在项目生产厂房竣工验收后十日内支付给乙方。
现A公司收到甲管委会财政局基础设施配套补贴五千万元。
现有二种意见，
1 、认为A公司应作为与资产相关的政府补助，按 30 年摊销。
2 、认为在会计主体的基本前提下，该政府补助与A公司资产无关，只与B公司资产相关，A公司可不必作为与资产相关的政府补助，可一次计入当期损益。在合并报表层面可以考虑作为与资产相关的政府补助。

回答人：chenyiwei
第二种方式较为合理。

提问人：hrtsex 时间：2016-05-16 18:28:03
请教陈版：
1 、A公司收到项目公司（A公司100%控股）的基础设施配套补贴，是否需要界定为“投资补助”？
2 、如在A公司层面一次性确认为营业外收入，在合并层面确认为与资产相关的政府补助并按土地摊销年限摊销，这种情况下是否需要在合并层面确认递延所得税资产？

回答人：chenyiwei
1 、不用。“投资补助”是对财政资金性质的分类，与A还是B收到该补助无关，不能因为是对A对B的投资成本的补助就认为是“投资补助”。 2 、取决于项目公司后续有无足够多的应纳税所得额。如有，则应确认。